【裁判字號】    94,訴,3875
【裁判日期】    951122
【裁判案由】    毒品危害防制條例
【裁判全文】
臺灣高雄地方法院刑事判決              94年度訴字第3875號
公  訴  人  臺灣高雄地方法院檢察署檢察官
被      告  甲○○
指定辯護人  陳仁豪律師
上列被告因違反毒品危害防制例案件，經檢察官提起公訴（94年
度偵字第8737號），本院判決如下：
    主  文
甲○○連續販賣第二級毒品，處有期徒刑年捌月。扣案如附表
二編號一之毒品，沒收銷燬之，編號四至六所示之物均沒收，又
販賣第二級毒品所得新臺幣萬柒仟壹佰伍拾元（包括扣案現金
新臺幣佰伍拾元）沒收，如全部或一部不能沒收時，以其財產
抵償之；又連續販賣第三級毒品，處有期徒刑伍年陸月。扣案如
附表二編號二及四至八號所示之物均沒收，又販賣第三級毒品所
得新臺幣玖拾萬伍仟貳佰伍拾元（包括扣案現金新臺幣肆萬壹仟
貳佰伍拾元）沒收，如全部或一部不能沒收時，以其財產抵償之
；又連續販賣第四級毒品，處有期徒刑壹年捌月。扣案如附表二
編號三至六所示之物均沒收，又販賣第四級毒品所得新臺幣柒萬
仟伍佰元沒收，如全部或一部不能沒收時，以其財產抵償之；
又連續轉讓第三級毒品，處有期徒刑肆月，扣案如附表二編號二
所示之物沒收；又共同連續轉讓第四級毒品，處有期徒刑月，
扣案如附表二編號三所示之物沒收。應執行有期徒刑拾壹年，扣
案如附表二編號一之毒品，沒收銷燬之，編號二至八所示之物均
沒收，又販賣第二、三、四級毒品所得合計新臺幣壹佰零壹萬伍
仟玖佰元（包括扣案現金新臺幣肆萬壹仟陸佰元）沒收，如全部
或一部不能沒收時，以其財產抵償之。
    事  實
一、甲○○明知MDMA、愷他命（俗稱K 他命）、硝甲西泮（俗稱
    一粒眠或紅豆）分別為毒品危害防制條例所公告列管之第二
    、三、四級毒品，不得販賣、轉讓及無正當理由持有，竟意
    圖營利，分別基於販賣第二、三、四級毒品之概括犯意，先
    自民國94年2 月初起至94年3 月中旬止，在高雄市享溫馨KT
    V 等處，向綽號「哥仔」之成年男子，陸續以MDMA每顆新臺
    幣（下同）200 至350 元、愷他命每公克700 元、硝甲西泮
    每顆30元之價格販入第二、三、四級毒品1 批，另提供其所
    有如附表二編號4 所示之行動電話供販賣上開毒品時交易聯
    絡之用及以附表二編號7 、8 所示之電子磅秤、鐵盤加以稱
    重、調製分裝第三級毒品愷他命，而自94年2 月初起至94年
    4 月14日為警查獲止，在高雄市之KTV 及PUB 等處，分別以
    MDMA每顆350 至500 元、愷他命每公克800 至1200元、硝甲
    西泮每顆50元之價格，連續販賣第二級毒品MDMA給真實姓名
    不詳之「三明治」、「家偉」、「小真」、「巨星」、「冬
    媽」、「三明治友」、「美涵」、「魚」、「黃」等成年人
    多次，合計販賣第二級毒品所得約37,150元，另連續販賣第
    三級毒品愷他命給已成年之鍾紹威及真實姓名年籍不詳之「
    達妹」、「阿正」、「小萍」、「寶貝」、「阿明」、「三
    明治」、「老二」、「峰仔」、「晨揚」、「達友」、「達
    哥」、「糖果」、「小蘭」、「冬媽友」、「小興」、「阿
    咩」、「米粉友」、「冬媽妹」、「進仔」、「冬媽」、「
    雨萱」、「西瓜」、「可可」、「小威」、「阿威」、「小
    蘋」、「美含」、「家文」、「冬妹」、「小芳」、「巨星
    」、「米粉」、「偉偉」、「鱔魚」、「東妹」、「貝寶」
    、「三明治友」、「小佩」、「阿政」、「250 」、「俊仔
    」、「婷」、「女主角」等成年人多次，合計販賣第三級毒
    品所得約905,250 元，另連續販賣第四級毒品硝甲西泮給真
    實姓名年籍不詳之「達友」、「糖果」、「阿威」、「美含
    」、「湯姆熊」、「世祖」、「西瓜」、「世子」、「達哥
    友」、「俊仔」、「可可」等成年人多次，合計販賣第四級
    毒品所得約73,500元。甲○○另基於轉讓第三級毒品愷他命
    之概括犯意，自94年3 月起至94年4 月14日為警查獲止，在
    甲○○住處及其友人於高雄市之住處等處，平均約每2 週1
    次，連續轉讓第三級毒品愷他命給其成年友人乙○○及綽號
    「達哥」、「家偉」、「阿豐」等真實姓名年籍不詳之成年
    人多次（未達淨重20公克以上）；又基於轉讓第四級毒品硝
    甲西泮之概括犯意，於94年過年後某日，委請知情且有犯意
    聯絡之乙○○，由乙○○將第四級毒品硝甲西泮5 顆，自高
    雄市○○路與八德路口攜至高雄市○○路與文德路口，轉讓
    給甲○○女友即綽號「圓圓」之成年女子及自94年3 月起至
    94年4 月14日為警查獲止，在甲○○住處及其友人於高雄市
    之住處等處，平均約每2 週1 次，連續轉讓第四級毒品硝甲
    西泮給其成年友人朱瑞祥及其他成年人多次（未達淨重20公
    克以上）。嗣於94年4 月14日下午2 時許，為警持搜索票至
    高雄市左營區○○○路316 號19樓執行搜索時，當場查獲第
    二級毒品MDMA、第三級毒品愷他命、第四級毒品硝甲西泮（
    詳如附表二編號1 至3 號所示）及均屬甲○○所有，供其販
    賣毒品所用之行動電話、帳冊、電子磅秤、鐵盤（詳如附表
    二編號4 、5 、7 、8 號所示，又起訴書將電子磅秤誤載為
    2 台），暨其預備供販賣毒品所用之空夾鏈袋7 包（詳如附
    表二編號6 所示）。
二、案經高雄市政府警察局移送臺灣高雄地方法院檢察署檢察官
    偵查起訴。
    理  由
壹、程序部分（含本案證據能力之認定）：
一、證人孫立杰於偵訊中之證述，有證據能力。
  (一)按被告以外之人於偵查中向檢察官所為陳述，除顯有不可信
    之情況者外，得為證據，刑事訴訟法第159 條之1 第2 項定
    有明文。偵查中對被告以外之人所為之偵查筆錄，或被告以
    外之人向檢察官所提之書面陳述，性質上均屬傳聞證據。惟
    現階段刑事訴訟法規定檢察官代表國家偵查犯罪、實施公訴
    ，依法其有訊問被告、證人及鑑定人之權，證人、鑑定人且
    須具結，而實務運作時，檢察官偵查中向被告以外之人所取
    得之陳述，原則上均能遵守法律規定，不致違法取供，其可
    信度極高。
  (二)經查，本件證人即警員孫立杰於檢察官偵查中所為之證述，
    性質上雖屬傳聞證據，惟係偵查中向檢察官所為之證述，並
    經具結，且無顯有不可信之情況，衡諸上開規定，自具有證
    據能力。
二、證人林小婷、鍾紹威、黃煜軒及共同被告乙○○於警詢中之
    陳述，均有證據能力。
  (一)按被告以外之人（包括證人、鑑定人、告訴人、被害人及共
    同被告等）於審判外之陳述雖不符刑事訴訟法第159 條之1
    至之4 等4 條之規定，而經當事人於審判程序同意作為證據
    ，法院審酌該言詞陳述或書面陳述作成時之情況，認為適當
    者，亦得為證據；當事人、代理人或辯護人於法院調查證據
    時，知有刑事訴訟法第159 條第1 項不得為證據之情形，而
    未於言詞辯論終結前聲明異議者，視為有前項之同意，同法
    第159 條之5 定有明文。立法意旨在於傳聞證據未經當事人
    之反對詰問予以核實，原則上先予排除。惟若當事人已放棄
    反對詰問權，於審判程序中表明同意該等傳聞證據可作為證
    據；或於言詞辯論終結前未聲明異議，基於尊重當事人對傳
    聞證據之處分權，及證據資料愈豐富，愈有助於真實發見之
    理念，且強化言詞辯論主義，使訴訟程序得以順暢進行，上
    開傳聞證據亦均具有證據能力。
  (二)經查，證人林小婷、鍾紹威、黃煜軒及共同被告乙○○於警
    詢中所為陳述，其性質雖屬傳聞證據，且查無符合同法第15
    9 條之1 至之4 等前4 條之情形，然渠等所為之上開警詢筆
    錄內容，業經本院審理時予以提示並告以要旨，且各經檢察
    官及被告等人表示意見，當事人已知上述筆錄內容等乃傳聞
    證據，且均未於言詞辯論終結前對該筆錄內容等異議，依上
    開規定，已擬制同意其有證據能力，本院審酌上開筆錄等作
    成時之情況，亦無不當取供等情形，認為以之作為本案之證
    據亦屬適當，是證人林小婷、鍾紹威、黃煜軒及共同被告乙
    ○○於警詢中之陳述，均應具有證據能力。
貳、實體部分：
一、訊據被告甲○○對於上揭事實均坦承不諱，核與證人林小婷
    、鍾紹威、黃煜軒及共同被告乙○○於警詢中之陳述（見警
    卷第15至25頁、第35至40頁、第49至54頁）及證人即警員孫
    立杰於檢察官偵查中證述查獲經過之情（見偵卷第129 頁）
    均相符，並有如附表二編號1 至8 所示之第二級毒品MDMA、
    第三級毒品愷他命、第四級毒品硝甲西泮、行動電話、販毒
    帳冊、空夾鏈袋、電子磅秤、鐵盤等物扣案及搜索票、搜索
    扣押物品目錄表、扣押物品清單各1 份、照片數幀在卷可佐
    （見警卷第64至79頁）。又扣案毒品經送驗結果，確分別含
    有第二級毒品MDMA、第三級毒品愷他命、第四級毒品硝甲西
    泮成份，亦有高雄醫學大學附設中和醫院出具之檢驗報告8
    份在卷可佐（見偵卷第138 至145 頁）。再者，政府對於查
    緝施用、轉讓及販賣毒品無不嚴格執行，且販賣毒品罪更係
    重罪，設若無利可圖，衡情一般持有毒品者，當不致輕易將
    持有毒品交付他人。本案被告先陸續以MDMA每顆200 至350
    元、愷他命每公克700 元、硝甲西泮每顆30元之價格販入第
    二、三、四級毒品1 批，並自94年2 月初起至94年4 月14日
    為警查獲止，在高雄市之KTV 及PUB 等處，分別以MDMA每顆
    350 至500 元、愷他命每公克800 至1200元、硝甲西泮每顆
    50元之價格，連續販賣第二級毒品MDMA給他人等情，業據被
    告於本院審理時坦承在卷，是被告販賣第二、三、四毒品以
    賺取價差利益，其確有牟利意圖，應可認定。綜上，本案事
    證明確，被告犯行堪以認定，應依法論科。
二、按行為後法律有變更者，適用行為時之法律。但行為後之法
    律有利於行為人者，適用最有利於行為人之法律，刑法第2
    條第1 項定有明文。另於比較時應就罪刑有關之共犯、未遂
    犯、想像競合犯、牽連犯、連續犯、結合犯，以及累犯加重
    、自首減輕暨其他法定加減原因（如身分加減）與加減比例
    等一切情形，本於統一性及整體性原則，綜其全部罪刑之結
    果而為比較（最高法院95年5 月23日第8 次刑事庭會議決議
    內容參照）。查被告行為後，如附表所示之法律業經變更，
    並於95年7 月1 日施行，玆經比較結果，裁判時法並未較為
    有利，從而應依刑法第2 條第1 項前段規定，適用行為時法
    。
三、核被告所為，係犯毒品危害防制條例第4 條第2 項、第3 項
    、第4 項之販賣第二、三、四級毒品罪及同條例第8 條第3
    項、第4 項之轉讓第三、四級毒品罪。被告持有第二級毒品
    之低度行為，為高度之販賣毒品行為所吸收，不另論罪。被
    告與共同被告乙○○就轉讓第四級毒品給「圓圓」，有犯意
    之聯絡及行為之分擔，為共同正犯。被告先後多次販賣第二
    、三、四級毒品及轉讓第三、四級毒品犯行，各時間緊接、
    方法相同，所犯復為構成要件相同之罪名，顯各係基於概括
    犯意為之，各應依行為時刑法第56條連續犯之規定論以一罪
    ，並依法加重其刑（販賣第二級毒品罪法定刑為無期徒刑部
    分，依法不得加重）。又本案並無確切證據足證被告轉讓第
    三、四級毒品給他人之數量已達加重其刑之數量標準即淨重
    20公克以上（行政院93年1 月7 日院臺法字第0930080551號
    令參照），故本案尚無毒品危害防制條例第8 條第6 項加重
    其刑規定之適用，併予敘明。被告上開所犯5 罪，犯意各別
    ，行為互殊，應予分論併罰，檢察官認被告所犯轉讓第三、
    四級毒品犯行與販賣第二、三、四級毒品犯行，有牽連犯裁
    判上一罪關係，尚有誤會。又依最高法院95年第8 次刑事庭
    會議決議「新法第59條之規定為法院就刑之裁量及酌減審認
    標準見解之明文化，非屬法律之變更」，本案被告係以販賣
    第三級毒品愷他命為主，而另零星搭配販賣第二級毒品MDMA
    及第四級毒品硝甲西泮，此觀扣案帳冊中第三級毒品販售金
    額遠較其他第二、四級毒品為多自明，是本案雖因毒品危害
    防制條例將上開毒品MDMA、愷他命、硝甲西泮，依其成癮性
    、濫用性及對社會危害性分列不同級毒品加以規範，並異其
    處罰規定，而依法須數罪併罰。然被告所犯販賣之第二級及
    第四級毒品之次數、所得尚屬非鉅，而其所犯販賣第二、四
    級毒品罪，法定本刑分別為無期徒刑或7 年以上有期徒刑、
    3 年以上10年以下有期徒刑，本院認以其犯罪情狀，量處最
    輕本刑仍嫌過重，其犯罪情狀與法定刑度相較，顯屬法重情
    輕，客觀上可引起一般人之同情，爰依刑法第59條之規定，
    就被告販賣第二級及第四級毒品罪部分，予以減輕其刑，並
    依法先加後減之。爰審酌被告前無犯罪前科紀錄，有臺灣高
    等法院被告前案紀錄表1 份在卷可按，素行良好，其為圖己
    利，明知販賣毒品行為乃毒品禍害之源，竟仍加以販賣，其
    所為不僅嚴重戕害他人之身心健康，更對社會、國家危害非
    輕，另斟酌其販賣毒品之時間、所得利益、犯後已知錯坦承
    犯行及其智識程度、生活狀況等一切情狀，分別量處如主文
    所示之刑，並定其應執行之刑，以資懲戒。又扣案如附表二
    編號1 所示之物品，經送驗結果為第二級毒品MDMA377 顆及
    1 包（驗後毛重1.0 公克），有高雄醫學大學附設中和紀念
    醫院檢驗報告5 份在卷可佐（見偵卷第140 頁、第142 至14
    5 頁），爰依毒品危害防制條例第18條第1 項前段宣告沒收
    銷燬之。另按毒品危害防制條例第19條第1 項所定「供犯罪
    所用或因犯罪所得之物」，係指犯同條例第4 條至第9 條、
    第12條、第13條或第14條第1 項、第2 項之罪所用或所得之
    物，不包括毒品本身在內，第三、四級毒品本身為其販賣之
    標的，非屬供「販賣第三、四級毒品所用之物」，必係遂行
    販賣該毒品所用之物，始屬「供犯罪所用之物」，是尚不得
    援用此項規定為第三、四級毒品之沒收依據，而毒品危害防
    制條例對於查獲之販賣及轉讓第三、四級毒品之沒收，並無
    特別規定，如其行為已構成犯罪，則該毒品即屬不受法律保
    護之違禁物，應依刑法第38條第1 項第1 款之規定沒收之（
    最高法院95年度台上字第911 號、第5252號判決意旨參照）
    。是扣案如附表二編號2 、3 所示之第三級毒品愷他命、第
    四級毒品硝甲西泮，衡諸上開說明，並無毒品危害防制條例
    第19條第1 項規定之適用，且上開條例並無特別沒收之規定
    ，被告所為復已構成犯罪，則上開毒品即屬不受法律保護之
    違禁物，應依刑法第38條第1 項第1 款規定，予以宣告沒收
    。至鑑驗耗用之毒品，既已滅失，自不為沒收之諭知。另扣
    案如附表二編號4 至8 所示之物，均屬被告所有，其中編號
    4 、5 之行動電話、帳冊係供被告販賣第二、三、四毒品所
    用之物，而編號7 、8 之電子磅秤、鐵盤分別係供被告販賣
    第三級毒品時稱重及調製分裝時所用之物，爰依毒品危害防
    制條例第19條第1 項規定，予以宣告沒收。又扣案如附表二
    編號6 所示之空夾鏈袋7 包，為被告所有預備供販賣第二、
    三、四級毒品所用之物，爰依刑法第38條第1 項第2 款規定
    ，予以宣告沒收。至其餘扣案之行動電話、房屋租賃契約，
    並非違禁物，且無證據證明係被告所有供本件犯罪所用之物
    ，爰不為沒收之諭知。另被告於95年4 月14日為警查獲販毒
    所得41,600元，雖被告未能供述究係販賣何毒品所得及其數
    額，然觀卷附扣案帳冊及衡諸經驗法則，上開金額當為被告
    查獲當日或連同之前數日合計之販毒所得，是由被告為警查
    獲日即95年4 月14日往回推算，被告於95年4 月14日販賣第
    二級毒品MDMA所得為350 元、第三級毒品愷他命為9,000 元
    ，於95年4 月13日販賣第三級毒品所得為36,100元（上開2
    日合計所得已逾41,600元，無再續予推算之必要），有被告
    販毒帳冊15張在卷可佐（見偵卷第17至46頁），自堪認扣案
    現金41,600元中，其中350 元為被告販賣第二級毒品MDMA所
    得，其餘41,250元為被告販賣第三級毒品愷他命所得。另被
    告販賣第二、三、四級毒品分別所得37,150元（即95年4 月
    1 日至4 月14日共7, 150元加上95年2 、3 月份約20,000元
    合計37,150元，且上開金額已包括扣案現金350 元）、905,
    250 元（即95年4 月1 日至4 月14日共855,250 元加上95年
    2 、3 月份約5 萬元，合計905,250 元，且上開金額已包括
    扣案現金41,250元）、73,500元（即95年4 月1 日至4 月14
    日共53,500元加上95年2 、3 月份約20,000元共73,500元）
    ，亦有上開販毒帳冊15張及被告於本院審理時之供述在卷可
    佐（見偵卷第17至46頁、本院卷第108 頁），應依毒品危害
    防制條例19條第1 項規定宣告沒收，如全部或一部不能沒收
    ，以其財產抵償之。
四、共同被告乙○○部分，前經本院於95年6 月5 日先行審結，
    附此敘明。
據上論斷，應依刑事訴訟法第299 條第1 項前段，毒品危害防制
條例第4 條第2 項、第3 項、第4 項、第8 條第3 項、第4 項、
第18條第1 項前段、第19條第1 項，刑法第2 條第1 項前段、第
11條、第38條第1 項第1 款、第2 款、第59條，行為時刑法第28
條、第56條、第51條第5 款，判決如主文。
本案經檢察官丙○○到庭執行職務。
中    華    民    國    95    年    11    月    22    日
                  鳳山刑事第一庭審判長法  官  黃三友
                                      法  官  陳盈吉
                                      法  官  林永村
以上正本證明與原本無異。
如不服本判決，應於判決送達後10日內，向本院提出上訴狀。
中    華    民    國    95    年    11    月    22    日
                                      書記官  李祥銘
附表一：
┌──┬───────┬───────┬───────┬────┐
│比較│行為時法（95年│裁判時法（95年│比較結果      │備註    │
│內容│7 月1 日前之刑│7 月1 日生效之│              │        │
│    │罰法律）      │刑罰法律）    │              │        │
├──┼───────┼───────┼───────┼────┤
│共同│刑法第28條：二│刑法第28條：二│依行為時法及裁│        │
│正犯│人以上共同實施│人以上共同「實│判時法均構成均│        │
│    │犯罪之行為者，│行」犯罪之行為│成立共同正犯，│        │
│    │皆為正犯。    │者，皆為正犯。│裁判時法並未較│        │
│    │              │              │有利於被告。  │        │
├──┼───────┼───────┼───────┼────┤
│連續│刑法第56條：連│已刪除。      │依行為時法以一│        │
│犯  │續數行為而犯同│              │罪論，但得加重│        │
│    │一之罪名者，以│              │其刑至二分之一│        │
│    │一罪論。但得加│              │，而依裁判時法│        │
│    │重其刑至二分之│              │則應數罪併罰。│        │
│    │一            │              │比較結果以行為│        │
│    │              │              │時法較有利於被│        │
│    │              │              │告。          │        │
├──┼───────┼───────┼───────┼────┤
│刑法│罰金：（銀元）│罰金：新臺幣10│裁判時法罰金刑│        │
│第33│1 元以上。    │00元以上，以百│之最低度刑提高│        │
│條第│              │元計算之。    │為新臺幣1000元│        │
│5 款│              │              │。是以行為時法│        │
│    │              │              │較有利於被告。│        │
├──┼───────┼───────┼───────┼────┤
│定應│51條第5 款：宣│51條第5 款：宣│以行為時法較有│        │
│執行│告多數有期徒刑│告多數有期徒刑│利於被告。    │        │
│刑  │者，於各刑中之│者，於各刑中之│              │        │
│    │最長期以上，各│最長期以上，各│              │        │
│    │刑合併之刑期以│刑合併之刑期以│              │        │
│    │下，定其刑期。│下，定其刑期。│              │        │
│    │但不得逾20年  │但不得逾30年。│              │        │
├──┼───────┼───────┼───────┼────┤
│無期│刑法第65條第2 │刑法第65條第2 │以行為時法較有│        │
│徒刑│項：無期徒刑減│項：無期徒刑減│利於被告。    │        │
│之減│輕者，為7 年以│輕者，為20年以│              │        │
│輕  │上有期徒刑。  │下15年以上有期│              │        │
│    │              │徒刑。        │              │        │
├──┼───────┼───────┼───────┼────┤
│罰金│刑法第68條：罰│刑法第67條：罰│就加重部分，裁│        │
│之加│金加減者，僅加│金加減者，其最│判時法罰金刑最│        │
│減  │減其最高度。  │高度及最低度同│低度亦併同加重│        │
│    │              │加減之。      │，是以行為時法│        │
│    │              │              │較有利於被告。│        │
│    │              │              │至減輕部分，裁│        │
│    │              │              │判時法亦併同減│        │
│    │              │              │輕，似以裁判時│        │
│    │              │              │法較有利於被告│        │
│    │              │              │，但如併考量裁│        │
│    │              │              │判時刑法第33條│        │
│    │              │              │第5 款罰金刑之│        │
│    │              │              │最低度為新台幣│        │
│    │              │              │1,000 元，則裁│        │
│    │              │              │判時法並未較有│        │
│    │              │              │利於被告。    │        │
├──┴───────┴───────┴───────┴────┤
│比較結果：                                                    │
│裁判時法並未較有利於被告。從而，應依刑法第2 條第1 項前段規定，│
│適用行為時之法律。                                            │
└───────────────────────────────┘
附表二：
┌───┬─────────┬──────┬─────┐
│編  號│品              名│數        量│備      註│
├───┼─────────┼──────┼─────┤
│  1   │第二級毒品MDMA    │百柒拾柒顆│警卷扣押物│
│      │                  │及壹包（驗後│品清單編號│
│      │                  │毛重壹點零公│2 、8 號（│
│      │                  │克）        │併參偵卷第│
│      │                  │            │140 頁、第│
│      │                  │            │142 至145 │
│      │                  │            │頁檢驗報告│
│      │                  │            │，又上開清│
│      │                  │            │單編號2 誤│
│      │                  │            │載為373 顆│
│      │                  │            │）。      │
├───┼─────────┼──────┼─────┤
│  2   │第三級毒品愷他命  │陸大包及拾小│同上清單編│
│      │                  │瓶（驗後合計│號3 至7 號│
│      │                  │毛重伍佰拾│、第9 、10│
│      │                  │玖點陸公克）│號（併參偵│
│      │                  │。          │卷第138 、│
│      │                  │            │139 頁檢驗│
│      │                  │            │報告）。  │
├───┼─────────┼──────┼─────┤
│  3   │第四級毒品硝甲西泮│佰陸拾玖顆│同上清單編│
│      │                  │            │號11、12號│
│      │                  │            │（併參偵卷│
│      │                  │            │第141 頁檢│
│      │                  │            │驗報告，合│
│      │                  │            │計數量應為│
│      │                  │            │369 顆，上│
│      │                  │            │開清單編號│
│      │                  │            │11 、1合計│
│      │                  │            │372 顆有誤│
│      │                  │            │）。      │
├───┼─────────┼──────┼─────┤
│  4   │行動電話（不含SIM │肆支        │一、同上清│
│      │卡）              │            │單編號19號│
│      │                  │            │（行動電話│
│      │                  │            │門號分別為│
│      │                  │            │0000000000│
│      │                  │            │、00000000│
│      │                  │            │64、093849│
│      │                  │            │1762、0938│
│      │                  │            │469670號）│
│      │                  │            │。        │
│      │                  │            │二、供販賣│
│      │                  │            │第二、三、│
│      │                  │            │四級毒品所│
│      │                  │            │用之物。  │
├───┼─────────┼──────┼─────┤
│  5   │販毒帳冊          │拾伍張      │供販賣第二│
│      │                  │            │、三、四級│
│      │                  │            │毒品所用之│
│      │                  │            │物。      │
├───┼─────────┼──────┼─────┤
│  6   │空夾鏈袋          │柒包        │一、同上清│
│      │                  │            │單編號14、│
│      │                  │            │15號。    │
│      │                  │            │二、供販賣│
│      │                  │            │第二、三、│
│      │                  │            │四級毒品預│
│      │                  │            │備所用之物│
│      │                  │            │。        │
├───┼─────────┼──────┼─────┤
│  7   │電子磅砰          │壹台        │一、供販賣│
│      │                  │            │第三級毒品│
│      │                  │            │所用之物。│
│      │                  │            │二、起訴書│
│      │                  │            │中誤載為「│
│      │                  │            │2 台」。  │
├───┼─────────┼──────┼─────┤
│  8   │鐵盤              │陸個        │供販賣第三│
│      │                  │            │級毒品所用│
│      │                  │            │之物。    │
└───┴─────────┴──────┴─────┘
附錄本案論罪法條：
毒品危害防制條例第4條
製造、運輸、販賣第一級毒品者，處死刑或無期徒刑；處無期徒
刑者，得併科新臺幣1 千萬元以下罰金。
製造、運輸、販賣第二級毒品者，處無期徒刑或7 年以上有期徒
刑，得併科新臺幣7 百萬元以下罰金。
製造、運輸、販賣第三級毒品者，處5 年以上有期徒刑，得併科
新臺幣5 百萬元以下罰金。
製造、運輸、販賣第四級毒品者，處3 年以上10年以下有期徒刑
，得併科新臺幣3 百萬元以下罰金。
製造、運輸、販賣專供製造或施用毒品之器具者，處1 年以上7
年以下有期徒刑，得併科新臺幣1 百萬元以下罰金。
前五項之未遂犯罰之。
毒品危害防制條例第8條
轉讓第一級毒品者，處1 年以上7 年以下有期徒刑，得併科新臺
幣1 百萬元以下罰金。
轉讓第二級毒品者，處6 月以上5 年以下有期徒刑，得併科新臺
幣70萬元以下罰金。
轉讓第三級毒品者，處3 年以下有期徒刑，得併科新臺幣30萬元
以下罰金。
轉讓第四級毒品者，處1 年以下有期徒刑，得併科新臺幣10萬元
以下罰金。
前四項之未遂犯罰之。
轉讓毒品達一定數量者，加重其刑至二分之一，其標準由行政院
定之。


司法院資訊處製作；財團法人民間司法改革基金會備份。
